臺灣高等法院刑事判決　　　　　　　　　　　　　　九十三年度交上訴字第五八號
　　上　訴　人
　　即　被　告　丁○○
右上訴人因竊盜案件，不服臺灣臺北地方法院九十一年度交訴字第七二號，中華民國
九十三年二月二十六日第一審判決（起訴案號：臺灣臺北地方法院檢察署九十一年度
偵字第一八四五四號、移送併辦案號：臺灣板橋地方法院檢察署九十二年度偵字第三
六○三、七六七四、一三八四八號），提起上訴，本院判決如左：
    主  文
原判決關於竊盜及所定執行刑部分均撤銷。
丁○○連續踰越安全設備，於夜間侵入住宅竊盜，累犯，處有期徒刑貳年。
鑰匙壹支沒收。
    事  實
一、丁○○前(1)因贓物案件，經臺灣板橋地方法院於民國八十六年四月十四日，以八
    十六年度易字第二四二四號判處有期徒刑三月，依執行指揮書之記載應於八十六
    年十一月二十二日執行完畢；(2)又因竊盜案件，經臺灣板橋地方法院板橋簡易庭
    於八十六年七月三十日，以八十六年度板簡字第四八○號判處有期徒刑四月，接
    續上開(1)案件自八十六年十一月二十三日開始執行，於八十七年三月二十日縮短
    刑期執行完畢；(3)再因違反毒品危害防制條例及竊盜案件，經臺灣板橋地方法院
    於八十九年五月二十三日，以八十九年度易字第七六六號分別判處有期徒刑七月
    、有期徒刑八月，定應執行刑為有期徒刑一年一月，依執行指揮書記載自八十九
    年十月二十日開始執行，於九十年十一月十九日執行完畢；(4)復因違反毒品危害
    防制條例案件，經臺灣板橋地方法院於八十九年十二月二十九日，以八十九年度
    易字第四七五二號判處有期徒刑八月，接續前開(3)案件自九十年十一月二十日開
    始執行，應於九十一年七月十九日執行完畢。嗣於九十一年二月八日假釋出監，
    縮刑假釋期滿日期為九十一年六月二十五日，假釋期間屆滿未經撤銷假釋，視為
    執行完畢。
二、丁○○意圖為自己不法所有，並基於概括犯意，連續於附表所示之時間，在附表
    所示地點，以附表所示之方式，竊取附表所示被害人之財物。
三、丁○○於竊得附表編號一所示之己○○汽車駕駛執照後，另行基於行使變造汽車
    駕駛執照之犯意，在臺北縣樹林市○○路三三七號四樓自宅，以將上開汽車駕駛
    執照中己○○照片換貼自己照片之方式予以變造，嗣並基於以己○○名義向他人
    租用汽車行駛之行使偽造私文書接續犯意及不法所有犯意，於九十一年七月七日
    至臺北縣板橋市○○街一○九巷二十四之七號由王正村所經營「小雅轎車出租有
    限公司」（下稱小雅公司），向王正村出示上開經變造貼有其照片之己○○名義
    汽車駕駛執照，向王正村施用詐術佯稱其為己○○本人，表示要向王正村租用汽
    車，王正村不疑有他，隨即交付空白汽車出租約定書、空白本票及空白切結書各
    一紙給丁○○，丁○○旋即在該公司內，在汽車出租約定書偽簽「己○○」署押
    三枚（分別在正面承租人姓名簽章欄、使用人簽章欄及反面乙方簽章保存欄各一
    枚），按捺指印四枚，表示簽署之意（分別在正面承租人欄、承租人姓名簽章欄
    、使用人簽章欄及反面乙方簽章保存欄各一枚），偽造完成以己○○名義向王正
    村租用車牌號碼ＦＯ─五七五七號汽車出租約定書之私文書；復在上開切結書之
    駕駛人欄偽造己○○之署押及指印各一枚，而偽造完成以己○○名義向王正村切
    結保證如其承租前開汽車因駕駛違規為警逕行舉發，願負一切法律責任之切結書
    之私文書；又在王正村所交付票號○○一九四二號之空白本票發票人欄偽造己○○之署押及指印各一枚，而未填具其他任何文字（發票日、到期日、金額、受款
    人均空白），且未授權王正村在上開填載發票日期及金額等，僅表示願以己○○
    名義無條件擔保將所租用汽車返還，而偽造完成己○○以其名義向王正村租用上
    開汽車擔保之私文書後，連同上開變造之汽車駕駛執照持向王正村行使，足以生
    損害於己○○、王正村及監理機關對於駕駛執照管理之正確性，而王正村即因丁○○對其行使上開偽造之私文書及變造之汽車駕駛執照陷於錯誤，乃將車牌號碼
    ＦＯ─五七五七號汽車交付丁○○，丁○○詐取財物之行為於焉得手（上開行使
    偽造私文書及詐欺犯行，業經原審法院判處有期徒刑八月確定）。
四、丁○○未領有汽車駕駛執照，於九十一年七月十五日上午六時四十分許，駕駛上
    開車牌號碼ＦＯ─五七五七號自用小客車，沿臺北縣新店市○○路○段由北向南
    行駛，其於行駛時應注意車前狀況，隨時採取必要之安全措施，依當時日間光線
    、道路無缺陷、障礙、視距良好，並無不能注意之情形。於行經臺北縣新店市○○路○段及新生街交岔路口時，適有郭怡君騎乘車牌號碼ＴＶＮ─九六五號機車
    於同路段同向行駛，因遇紅燈之故而停在該交岔路口，丁○○竟疏未注意車前狀
    況，自後方追撞郭怡君所騎乘之上開機車，致郭怡君人車倒地，而受有前額撕裂
    傷、雙膝及左手多處擦傷等傷害（上開過失傷害犯行，業經原審法院判處有期徒
    刑三月確定）。而丁○○於肇事致人受傷後，未下車報警及救治傷患，竟另行基
    於駕駛交通工具肇事致人受傷而逃逸之犯意，加速逃逸（上開肇事逃逸犯行，業
    經原審法院判處有期徒刑十月確定），於同日上午六時五十五分許，行經臺北縣
    新店市○○路○段二○九號前時，失控撞及當時停放在路旁為孟憲綱所有（起訴
    書誤載為孟紹元所有）之車牌號碼ＧＢＦ─八八五號機車、蔡富強所有之車牌號
    碼ＴＳ─一六八七號自用小客車（毀損部分，業經原審法院以未據告訴，判決公
    訴不受理確定）及消防栓（此部分未據公法人告訴，亦未據起訴）。嗣因其所駕
    駛之車牌號碼ＦＯ─五七五七號自用小客車受損嚴重而無法行駛，丁○○並受有
    左內踝骨折、胸部挫傷及頭部挫傷之傷害，為據報趕到現場之臺北縣政府警察局
    新店分局警員在車內扣得附表二編號一被害人己○○失竊之鑽石胸針一只、面額
    為一百元法郎之外幣紙鈔、鑽石戒子四只、玉手環一只、修電腦工具一套、玉佩
    一只、諾基亞牌行動電話一支、手錶三只及電話一組，而查獲上開事實二附表編
    號一及事實三、事實四所示犯行。
五、丁○○於九十一年七月十五日車禍後受傷就醫，經臺北縣政府警察局新店分局警
    員請示檢察官，由檢察官諭知暫不解送後，再於九十一年十月十三日上午十時四
    十五分，駕駛竊自庚○○所有之車牌號碼Ｔ四─○六六七號自用小客車（附表編
    號六），並懸掛竊自魏雅瑛所有之Ｋ七─三四三一號車牌（附表編號七），行經
    臺北縣中和市○○路，撞擊一姓名、年籍不詳人士所騎乘之機車後逃逸，為當時
    駕駛車牌號碼九Ｑ─一八二號營業小客車亦經過該處之邱鴻源發現，邱鴻源隨即
    開車追逐丁○○所駕駛之上開車輛，至同日上午十一時許，丁○○駕車行駛至臺
    北縣中和市○○路二六五巷十六弄底，因該巷內前方為死路，無路可行，後方又
    有追逐而至之邱鴻源所駕駛之前揭營業小客車擋住。丁○○見難以擺脫，即以倒
    車之方式逃離現場，而以所駕駛上開車輛撞擊邱鴻源駕駛之前開營業小客車正前
    方（此部分毀損為併辦事實，未據起訴），丁○○隨即棄車翻牆逃離現場，經臺
    北縣政府警察局中和分局警員據報後趕到現場，打開車牌號碼Ｔ四─○六六七號
    自用小客車之車門入內查看，而循線查獲附表編號一（內有己○○汽車駕駛執照
    ）、六、七所示犯行。
六、另丁○○於九十一年十月三日上午八時許，駕駛竊自丙○○所有之車牌號碼Ｔ七
    ─五○六一號自用小客車（附表編號四），懸掛竊自甲○○所有之Ｆ九─三六五
    一號車牌（附表編號五），違規停放在臺北縣板橋市○○○路四十五號前，經警
    員拖吊回拖吊場核對車籍資料後，發現該車之引擎號碼為五Ｅ0000000號
    ，與懸掛之Ｆ九─三六五一號車牌間，兩者車籍資料並不相符。而丁○○又於九
    十一年十月十八日另案羈押於臺灣臺北看守所，經臺北縣政府警察局板橋分局警
    員於九十一年十二月二十五日十五時，在臺灣臺北看守所借提訊問後，查獲附表
    編號四、五所示犯行。又臺北縣政府警察局樹林分局警員於附表編號二、三案發
    後至戊○○及簡秀美所居住之臺北縣樹林市○○街三十二巷一弄二十四號二樓勘
    驗，在該屋之客廳沙發椅旁地上採集到煙蒂一根及勘驗乙○○所有之車牌號碼Ａ
    Ｂ─三一三七號自用小客車，在車內亦採集到煙蒂一根，經送驗結果，均與丁○○之ＤＮＡ─ＳＴＲ型別相符，而於九十一年十二月六日，至臺灣臺北看守所借
    提訊問後，因而再查獲附表編號二、三所示犯行。
七、案經臺北縣政府警察局新店分局報請臺灣臺北地方法院檢察署檢察官偵查起訴（
    附表編號一、事實三、四部分）及臺北縣政府警察局板橋分局（附表編號四、五
    ）、樹林分局（附表編號二、三）及中和分局（附表編號一、六、七）報請臺灣
    板橋地方法院檢察署檢察官移送併辦。
    理  由
一、認定犯罪事實所憑之證據及理由：
    訊據被告高杰松前於警詢、偵查及原審否認附表編號四、五所示竊盜犯行，於本
    院則對於附表七次均坦承行竊，惟辯稱：其中編號二未毀壞安全設備，編號七未
    攜帶兇器，螺絲起子只是用來拆換車牌，不是要對人予以威脅云云。經查：
（一）附表編號一：
      右揭事實，業據被告丁○○迭於警詢（見第一八四五四號偵查卷第九頁反面）
      、偵查（第一八四五四號偵查卷第九二頁正、反面）、原審（見原審卷第一五
      九、二三六頁）及本院坦承不諱，並經證人即被害人己○○於警詢（見第一三
      八四八號偵查卷第七至八頁、第十六至十八頁）及原審（見原審卷第一五八頁
      ）指訴綦明，復有被害人己○○所立具之贓證物一覽表在卷可稽（見第一八四
      五四號偵查卷第三十至三二頁），被告此部分自白核與事實相符，堪以認定。
（二）附表編號二：
    １上開事實，業經被告於警詢（見第七六七四號偵查卷第三頁反面）、原審（見
      原審卷第二三七頁）及本院供承屬實，並經證人即告訴人戊○○於警詢（見第
      七六七四號偵查卷第七頁正、反面）及原審（見原審卷第二一一至二一二頁）
      、證人即告訴人戊○○之妻簡秀美於警詢（見第七六七四號偵查卷第八至十二
      頁）時證述明確。又經警於案發後至戊○○、簡秀美所居住之臺北縣樹林市○○街三十二巷一弄二十四號二樓勘驗，在該屋之客廳沙發椅旁地上採集到煙蒂
      一根，經送驗結果，認與被告之ＤＮＡ─ＳＴＲ型別相符，有內政部警政署刑
      事警察局鑑驗書、證物送驗紀錄表、證物清單各一紙可參（見第七六七四號偵
      查卷第十六至十八頁），被告此部分自白亦核與事實相符。
    ２又被告自承以手扳開鐵窗（見本院卷第七八頁），則扳開至其身體可以進入之
      情形，自已毀壞上開足為防盜作用之安全設備鐵窗，所辯上情，自無足採。
（三）附表編號三：
      右揭事實，業據被告於警詢（見第七六七四號偵查卷第四頁）、原審（見原審
      卷第二三七頁）及本院供承不諱，並經證人即被害人乙○○於警詢（見第七六
      七四號偵查卷第十二至十四頁）證述屬實。經警員於案發後勘查乙○○所有之
      車牌號碼ＡＢ─三一三七號自用小客車，在該車內採集到煙蒂一根，經送驗結
      果，認與被告之ＤＮＡ─ＳＴＲ型別相符，亦有內政部警政署刑事警察局鑑驗
      書（見第七六七四號偵查卷第十六頁）在卷可資佐證，復有車輛竊盜資料個別
      查詢報表─查詢車輛認可資料（見第七六七四號偵查卷第二十頁）可參。是被
      告此部分自白亦與事實相符，足堪認定。
（四）附表編號四、五：
    １被告於本院坦承右揭犯行，並稱面紙盒為其留下等情，惟其於原審則矢口否認
    　有何此部分竊盜犯行，辯稱：丙○○所有自用小客車及甲○○車牌均非其竊取
      ，此車輛違規停車時在車上留下之0000000000號行動電話雖係其所
      申請，然於九十一年七月十五日駕駛車牌號碼ＦＯ─五七五七號自用小客車發
      生車禍後，即連同ＳＩＭ卡一起遺失，該電話於九十一年十月三日違規停車時
      已非其使用云云。
    ２惟查：
      (1)被害人丙○○所有之車牌號碼Ｔ七─五○六一號自用小客車（引擎號碼五Ｅ
        0000000號），係於九十一年十月一日十八時在樹林市○○街、中山
        路口失竊，嗣於九十一年十月三日上午八時違規停車，經警在臺北縣板橋市
        ○○○路四十五號前拖吊（車牌已丟棄、引擎號碼為五Ｅ0000000號
        ，當時懸掛甲○○所有之Ｆ九─三六五一號車牌二面），當時車上留有「對
        不起！0000000000，謝謝」之面紙盒以供移車聯絡之用等情，經
        證人丙○○證述屬實，並經其否認該面紙盒為其所留等語（見第三六○三號
        偵查卷第十一至十三頁），復有該面紙盒在卷可參（見第三六○三號偵查卷
        第十七頁）。
      (2)被害人甲○○所有之Ｆ九─三六五一號車牌二面，係於九十一年十月二日二
        十時，在臺北縣樹林市○○路三三五巷二弄二號前失竊等情，亦經證人甲○○證述屬實，且亦否認上開面紙盒為其所留（見第三六○三號偵查卷第八至
        十頁）。
      (3)而0000000000號行動電話為被告於九十一年七月十三日申請使用
        ，有和信電訊股份有限公司（下稱和信公司）函在卷可按（見第三六○三號
        偵查卷第十八、十九頁）。被告雖辯稱：於九十一年七月十五日發生車禍之
        後，該行動電話即遺失云云。然證人即被告之母鄭素綿於偵查時證稱：因被
        告在監，認為用不到上開行動電話，故幫被告辦理停話云云（見第三六○三
        號偵查卷第四八頁反面），惟與被告所辯遺失上情顯然迥異，且依和信公司
        九十二年八月十二日函稱：上開門號自九十一年七月十三日迄今登記使用人
        皆為丁○○，並未有變更之紀錄，且均以臨櫃方式繳款（見原審卷第六九頁
        ）。又被告之女友張品妤行動電話為0000000000號，經記明警詢
        筆錄（見第一八四五四號偵查卷第十一頁），而上開0000000000
        號行動電話於九十一年十月一日有二次通話紀錄、同年十月二日有一次通話
        紀錄，時間長達三百七十九秒（見原審卷第五四頁）、同年十月五日有二次
        通話紀錄，時間為六十四秒及五百十八秒（見原審卷第五七頁），均與張品
        妤0000000000號行動電話有通話紀錄，亦有和信公司九十二年四
        月二十三日函附通聯紀錄附卷足憑。以通話時間長度及頻率觀之，堪認上開
        與張品妤通話者係與張品妤熟悉之被告。可見被告於該段時間並未遺失上開
        行動電話，違規停車而留下聯絡電話之人確係被告。由此亦足認定，竊取被
        害人丙○○自用小客車及被害人甲○○車牌之人即係被告。
      (4)此外，復有被害人丙○○、甲○○立具之贓物認領保管單各一紙（見第三六
        ○三號偵查卷第十五、十六頁）、車牌失竊資料個別查詢報表─查詢車輛認
        可資料（見第三六三號偵查卷第二三、二四頁）及照片四張（見第三六○三
        號偵查卷第二八至二九頁）在卷可憑，事證明確。
      被告嗣於本院亦坦承係其竊取，上開面紙盒為其所留下等情屬實，是其此部
        分犯行亦堪認定。
（五）附表編號六：
      右揭事實，業據被告於原審（見原審卷第二三七頁）及本院供認在卷，並經證
      人即被害人庚○○於警詢指證綦詳（見第一三八四八號偵查卷第十九至二一頁
      ），並有贓物認領保管單（見第一三八四八號偵查卷第三二頁）、車輛竊盜資
      料個別查詢報表─查詢車輛認可資料（見第一三八四八號偵查卷第三六頁）在
      卷可資佐證。被告此部分自白，核與事實相符，亦堪認定。
（六）附表編號七：
      上開事實，業經被告於原審（見原審卷第二三七頁）及本院坦承不諱，並據證
      人即被害人魏雅瑛於警詢指證在卷（見第一三八四八號偵查卷第二二至二三頁
      ），並有贓物認領保管單（見第一三八四八號偵查卷第三三頁）、車牌竊盜資
      料個別查詢報表─查詢車輛認可資料（見第一三八四八號偵查卷第三七頁）在
      卷可稽。被告嗣雖於本院否認攜帶兇器行竊，惟其於原審已供承：「工具是我
      拿原先偷到的那部車子的螺絲起子拔的，螺絲起子是金屬製成物，前端尖銳，
      前端約五公分」（見原審卷第二三七頁），則其攜帶兇器竊盜甚明，此部分犯
      行足堪認定。
二、論罪部分：
（一）附表編號一：
      按「刑法上所謂夜間，為日出前日沒後，此徵之刑事訴訟法第一百四十六條第
      四項規定，至為明顯」（最高法院二十九年滬上字第六三號判例參照）。被告
      於九十一年七月二日凌晨零時許，侵入己○○之住宅竊取財物，而九十一年七
      月一日之日沒為十八時四十八分，九十一年七月二日之日出為五時八分，有中
      華民國九十一年臺北地區日出日沒時刻表在卷可按（見第一八四五四號偵查卷
      第九五、九六頁），故被告上開侵入住宅竊盜之時刻自屬夜間。又窗戶係屬安
      全設備（最高法院四十五年台上字第一四四三號、四十六年處台上字第三二五
      號判決參照），被告於夜間侵入住宅，打開窗戶踰越而入，核係犯刑法第三百
      二十一條第一項第一款、第二款之踰越安全設備、於夜間侵入住宅竊盜罪。公
      訴人援引刑法第三百二十一條第一項第一款，漏未援引同項第二款之規定，容
      有未洽，應予補明。
（二）附表編號二：
      刑法第三百二十一條第一項第二款所謂安全設備，係指依社會通常觀念足認為
      防盜之設備而言（最高法院五十五年台上字第五四七號判例參照）。被害人戊○○住宅外部所加裝用以防盜用之鐵條式鐵窗，參之前開說明，該鐵窗自屬刑
      法第三百二十一條第一項第二款所稱之安全設備。而被告毀壞該鐵窗之鐵條後
      入內行竊，核係犯刑法第三百二十一條第一項第二款毀壞安全設備竊盜罪。又
      被告以一竊盜行為，雖竊取被害人戊○○及辛○○夫妻二人之財物，惟其以一
      侵入行為行竊，並未區別所竊取財物為何人所有，衡情何項財物屬何人所有，
      被告於竊取時亦未便區分，而可得知悉係竊取該屋內何人所有之財物，自僅成
      立一竊盜罪，不生數罪之問題（最高法院二十九年上字第一四○三號判例、五
      十八年度台上字字第一八五四號判決參照）。
（三）附表編號三、四、五、六：
      核被告此部分所為，均係犯刑法第三百二十條第一項普通竊盜罪。
（四）附表編號七：
      按刑法第三百二十一條第一項第三款之攜帶兇器竊盜罪，係以行為人攜帶兇器
      竊盜為其加重條件，此所謂兇器，其種類並無限制，凡客觀上足對人之生命、
      身體、安全構成威脅，具有危險性之兇器均屬之，且祇須行竊時攜帶此種具有
      危險性之兇器為已足，並不以攜帶之初有行兇之意圖為必要（最高法院七十九
      年台上字第五二五三號判例足資參照）。被告以所竊得被害人庚○○汽車內以
      金屬製成、前端尖銳、長約五分之螺絲起子一把為之，此為被告所自承（見原
      審卷第二三七頁），該螺絲起子於客觀上顯然對人之身體、生命具有危險性，
      自屬兇器。而被告持之用以行竊，核係犯刑法第三百二十一條第一項第三款攜
      帶兇器竊盜罪。
（五）被告先後四次普通竊盜及三次加重竊盜犯行，時間緊接，犯罪基本構成要件相
      同，顯係出於概括之犯意為之，為連續犯，爰依刑法第五十六條之規定，論以
      情節較重之附表編號一踰越安全設備，於夜間侵入住宅竊盜罪。
（六）臺灣板橋地方法院檢察署檢察官移送併辦：(1)九十二年度偵字第三六○三號被
      告涉犯附表編號四、五所示之竊盜犯行、(2)九十二年度偵字第七六七四號被告
      涉犯附表編號二、三所示之竊盜犯行、(3)九十二年度偵字第一三八四八號被告
      涉犯附表編號一、六、七所示竊盜犯行，其中：
    １九十二年度偵字第一三八四八號被告涉犯附表編號一之犯行，與本件檢察官起
      訴被告之該部分犯行，為屬被告同一、事實上同一之同一案件。
    ２其餘併辦部分，與檢察官所起訴附表編號一之竊盜犯行，有連續犯之裁判上一
      罪關係，依刑事訴訟法第二百六十七條「檢察官就犯罪事實一部起訴者，其效
      力及於全部」規定，自為起訴效力所及，自應併予審究。
（七）被告有事實欄一所載之前案紀錄，有本院被告全國前案紀錄表在卷可憑，其於
      五年以內再犯本件有期徒刑以上之本罪，為累犯，並依法遞加重其刑。
三、原審認被告所犯罪證明確，予以論罪科刑，固非無見。惟查：（一）附表編號一
    之犯罪手法，被告乃踰越窗戶，於夜間侵入住宅竊盜，係犯刑法第三百二十一條
    第一項第一款、第二款之加重竊盜罪。原判決於附表亦記載被告踰越窗戶之事實
    ，惟於論罪時漏未論究上開第二款踰越安全設備之樣態，自有未洽。（二）於附
    表編號二竊盜犯行，被告雖以一竊盜行為，雖竊取被害人戊○○及辛○○夫妻二
    人之財物，惟僅成立一竊盜罪，不生數罪之問題。原判決認成立想像競合犯，亦
    有未合。（三）連續犯之數行為，其處罰條款不同者，應就其中一行為所犯之條
    款予以論科。被告先後所犯竊盜罪，加重條款不同時，即應於刑法第三百二十一
    條第一項各款規定中擇一情節最重者論處（最高法院三十二年上字第五八九號判
    例、八十三年度台上字第三一四一號判決、六十三年度第四次刑庭庭推總會議決
    議(一)參照）。且連續數行為而犯同一性質之罪名，縱令涉及數個法條，但其輕罪
    在法律上既已包含於重罪之內，自應就其較重者論為連續犯之罪名（最高法院四
    十四年度台上字第一一七八號判決參照），毋庸再論以輕罪之罪名。是被告連續
    犯附表所示七次竊盜犯行，僅擇其中情節較重之踰越安全設備，於夜間侵入住宅
    竊盜論以一罪即可。原判決將各次所犯情節加總論罪（認定附表編號一係犯刑法
    第三百二十一條第一項第一款於夜間侵入住宅竊盜罪，編號二係犯刑法第三百二
    十一條第一項第二款毀壞安全設備竊盜罪，編號七係犯刑法第三百二十一條第一
    項第三款攜帶兇器竊盜罪，而於主文將上開三款情形加總為連續攜帶兇器，毀壞
    安全設備，於夜間侵入住宅竊盜），並於據上論斷欄併引刑法第三百二十一條第
    一項第一款、第二款、第三款，於法自有未合。至最高法院六十九年度台上字第
    三九四五號判例所謂：刑法第三百二十一條第一項所列各款為竊盜之加重條件，
    如犯竊盜罪兼具數款加重情形時，因竊盜行為祇有一個，仍祇成立一罪，不能認
    為法律競合或犯罪競合。係指同一次竊盜行為兼具各款加重情形時，不成立數罪
    ，原判決誤以為係將各款加重情形加總論罪之依據，自有未當。（四）原判決認
    定被告成立累犯，並依法加重其刑，惟於據上論斷欄，漏未引用刑法第四十七條
    。（五）刑法上之習慣犯，與累犯連續犯之性質有別，必須有具體之事實，足資
    證明行為人有犯罪之惡習及慣行，始有習慣犯規定之適用，並非一有累犯或連續
    犯之情形，即可認為有犯罪之習慣（最高法院五十四年度台上字第三○四一號參
    照）。原判決以被告於出監一週後，即自九十一年七月二日起至同年十月七日，
    連續行竊七次，即認顯有犯竊盜罪之習慣，依竊盜犯贓物犯保安處分條例第三條
    第一項第一款、第四條、第五條第一項之規定，併予宣告其於刑之執行前，令入
    勞動場所強制工作三年，亦有未洽。被告就所涉竊盜犯行提起上訴，否認附表編
    號二、編號七所載之竊取手法，雖無足採，惟指摘原判決宣告強制工作容有未當
    ，則有理由，且原判決此部分亦有其他可議之處，自應由本院將原判決竊盜及所
    定執行刑部分均撤銷，並就竊盜部分自為判決。
四、爰審酌被告前有如犯罪事實一所示之前科，素行非佳，年輕力壯，僅以一己私慾
    ，即竊取他人財物及所竊取之財物種類、價值，造成被害人遭受相當程度之經濟
    損失及日常生活之重大不便（如汽車、車牌），且為警查獲，經檢察官諭知不予
    解送之後仍不知悔改，仍基於概括犯意為竊盜犯行，於本院尚知坦承上開犯行等
    一切情狀，量處如主文所示之刑。至於附表編號三用以竊取被害人林春福財物之
    鑰匙一支，為被告所有，供犯罪所用之物，經其供明在卷（見原審卷第二三七頁
    ），雖未經扣案，但並無證據證明業已滅失，併依刑法第三十八條第一項第二款
    之規定宣告沒收。
據上論斷，應依刑事訴訟法第三百六十九條第一項前段、第三百六十四條、第二百九
十九條第一項前段、刑法第五十六條、第三百二十一條第一項第一款、第二款、第四
十七條、第三十八條第一項第二款，判決如主文。
本案經檢察官郭弘佑到庭執行職務。
中　　　華　　　民　　　國　　九十三　　年　　　五　　　月　　 十四 　　日
                              臺灣高等法院刑事第十一庭
                                  審判長法  官  楊　照　男
                                        法  官  周　煙　平
                                        法  官  王　詠　寰
右正本證明與原本無異。
不得上訴。
                                        書記官  駱　麗　君
中　　　華　　　民　　　國　　九十三　　年　　　五　　　月　　 十四 　　日
附錄：本案論罪科刑法條全文
刑法第三百二十一條
犯竊盜罪而有左列情形之一者，處六月以上、五年以下有期徒刑：
一、於夜間侵入住宅或有人居住之建築物、船艦或隱匿其內而犯之者。
二、毀越門扇、牆垣或其他安全設備而犯之者。
三、攜帶兇器而犯之者。
四、結夥三人以上而犯之者。
五、乘火災、水災或其他災害之際而犯之者。
六、在車站或埠頭而犯之者。
前項之未遂犯罰之。
附表：
┌──┬───┬───┬───┬────────────────────┐
│編號│發  生│發  生│被害人│        損    失    情    形            │
│    │時  間│地  點│      │       （含  犯  案  手  法）           │
├──┼───┼───┼───┼────────────────────┤
│    │九十一│臺北縣│      │徒手攀爬至隔壁二樓，再攀爬至被害人住家三│
│    │年七月│樹林市│      │樓，打開窗戶踰越進入被害人住宅竊取被害人│
│ 一 │二日凌│中興街│己○○│所有之國民身分證、汽車駕駛執照、機車駕駛│
│    │晨零時│十九巷│      │執照各乙張、面額為一百元法郎之外幣紙鈔、│
│    │許    │四號  │      │鑽石戒子四只、玉手環一只、玉佩一只、諾基│
│    │      │      │      │亞牌行動電話一支、手錶三只及電話一組    │
├──┼───┼───┼───┼────────────────────┤
│    │      │臺北縣│      │                                        │
│    │九十一│樹林市│      │以徒手折損住宅外部所加裝用以防盜之鐵窗窗│
│    │年九月│啟智街│戊○○│戶外之鐵條後入內行竊，計竊得鑽戒一只、金│
│ 二 │八日十│三十二│辛○○│手鍊一條、臺北商銀信用卡一張、上海銀行金│
│    │四時許│巷一弄│      │融卡一張、辛○○國民分證一張、支票二十張│
│    │      │二十四│      │                                        │
│    │      │號二樓│      │                                        │
├──┼───┼───┼───┼────────────────────┤
│    │九十一│臺北縣│      │                                        │
│    │年九月│樹林市│乙○○│見被害人疏未將所有之ＡＢ─三一三七號自小│
│ 三 │二十六│日新街│      │客車車門上鎖之際，以自備鑰匙竊取        │
│    │日四時│九十六│      │                                        │
│    │許    │巷    │      │                                        │
├──┼───┼───┼───┼────────────────────┤
│    │九十一│臺北縣│      │                                        │
│    │年十月│樹林市│      │竊取被害人所有之Ｔ七─五０六一號自小客車│
│ 四 │一日十│保安街│丙○○│（引擎號碼為五Ｅ0000000號），並於│
│    │八時許│、中山│      │得手後將車牌丟棄                        │
│    │      │路口  │      │                                        │
├──┼───┼───┼───┼────────────────────┤
│    │九十一│臺北縣│      │                                        │
│    │年十月│樹林市│      │                                        │
│ 五 │二日二│復興路│甲○○│竊取被害人所有之Ｆ九─三六五一號自小客車│
│    │十時許│三三五│      │車牌二面                                │
│    │      │巷二弄│      │                                        │
│    │      │二號前│      │                                        │
├──┼───┼───┼───┼────────────────────┤
│    │九十一│臺北縣│      │                                        │
│    │年十月│樹林市│庚○○│見被害人疏未將所有之Ｔ四─○六六七號自小│
│ 六 │三日十│太順街│      │客車鑰匙拔走，即打開車門竊取之          │
│    │五時二│九十八│      │                                        │
│    │十分許│號    │      │                                        │
├──┼───┼───┼───┼────────────────────┤
│    │九十一│臺北縣│      │以所竊得庚○○汽車內，為庚○○所有以金屬│
│    │年十月│中和市│      │製成、前端尖銳，長約五公分，而在客觀上足│
│ 七 │七日二│中正路│魏雅瑛│以對人之生命、身體、安全構成威脅，而屬兇│
│    │十時許│六十五│      │器之螺絲起子一把竊取被害人所有之Ｋ七─三│
│    │      │巷一弄│      │四三一號自小客車牌號碼牌二面            │
└──┴───┴───┴───┴────────────────────┘
